【裁判字號】    91,簡上,197
【裁判日期】    920605
【裁判案由】    傷害
【裁判全文】
臺灣士林地方法院刑事判決                        九十一年度簡上字第一九七號
    上  訴人即
    被      告  乙○○
右列上訴人因傷害等案件，不服本院九十一年度士簡字第四六二號中華民國九十一年
十月二十三日簡易判決（聲請案號：九十一年度偵字第五一三一號），提起上訴，本
院依通常程序為第一審判決如左：
    主  文
原判決撤銷。
乙○○因過失傷害人，處拘役貳拾日，如易科罰金以佰元折算壹日。
    事  實
一乙○○為址設台北市士林區○○○路二二三號一樓「宋記火鍋店」之負責人，丙○
  為其雇用之員工。丙○於民國九十一年三月間向乙○○請假三日，因乙○○不准假
  ，丙○憤而離職。嗣丙○因遲遲未收到其三月份之薪資，遂於九十一年四月十二日
  中午十二時三十分許，偕其夫丁○○至上址「宋記火鍋店」找乙○○索討薪資，至
  「宋記火鍋店」時，因乙○○在該店地下室一樓，遂由丁○○至地下室一樓找乙○
  ○談薪資之事，丙○則站在一樓通往地下室之樓梯口處，經丁○○說明來意後，乙
  ○○覆以：丙○曠職，應扣薪水，故不給薪資等語，丙○聞言即與乙○○爭論，乙
  ○○因恐丙○影響店內生意，遂自地下一樓飛奔而上，緊抓丙○之衣領，欲將丙○
  拖至廚房內再說，乙○○應注意於緊抓他人衣領拖行時，被抓人為求脫困當會揮舞
  雙手掙扎，於掙扎過程中，若碰觸其一樓店面所設之吧檯、餐桌等物應會受傷，依
  當時之情形，亦無不能注意之情事，竟疏未注意，於抓丙○衣領欲入廚房時，緊靠
  吧檯，致使掙扎中之丙○右手中指揮到吧檯，而受有○．三×○．二×○．三公分
  之裂傷。
二案經被害人丙○訴由台北市政府警察局士林分局報告台灣士林地方法院檢察署檢察
  官聲請簡易判決處刑。
    理  由
一訊據被告乙○○，坦承與告訴人丙○在其火鍋店內發生爭執，為免影響生意，遂抓
  住告訴人丙○之衣領，欲將之拖至餐廳內部，於拖行之過程也許告訴人不慎受傷等
  語，經查：
  (一)告訴人丙○於九十一年四月十二日中午十二時三十分許，偕其夫丁○○至被告經
    營之「宋記火鍋店」，找被告索討薪資，二人並生爭執，被告進而抓告訴人之衣
    領，欲將告訴人拖離營業之店面等情，業據被告自承，核與告訴人、證人丁○○
    及甲○○等所述相符，堪認當日被告確有抓告訴人衣領拖行之舉。
  (二)次查告訴人於被告抓其衣領拖行時，於掙脫中，其右手中指揮到吧檯，而受有○
    ．三×○．二×○．三公分之裂傷等情，已據告訴人陳明，並有台北市立陽明醫
    院診斷證明書一紙在卷可參。
  (三)查「宋記火鍋店」一樓為店面，設有餐桌、吧檯等物，被告於緊抓告訴人衣領拖
    行時，應能注意告訴人為求脫困當會揮舞雙手掙扎，於掙扎過程中，可能碰觸一
    樓所設之餐桌、吧檯等物而受傷，依當時之情形，亦無不能注意之情事，竟未注
    意，仍執意將告訴人拖至「宋記火鍋店」廚房，致使掙扎中之告訴人手指撞及吧
    檯，而受有如前述之傷害，被告有過失至明，且該過失與告訴人所受之傷害間，
    有相當因果關係。
  (四)綜上，被告犯行堪可認定，本件事證明確，應依法論科。
二核被告所為，係犯刑法第二百八十四條第一項前段之過失傷害罪。查被告係恐告訴
  人在其店內吵鬧，影響生意，而抓告訴人之衣領欲入火鍋店內再談，核其主觀上並
  無傷害告訴人之犯意，又被告並未出手毆打告訴人等情，已據告訴人及前述二證人
  陳明，倘被告有傷害告訴人之犯意，於其抓告訴人衣領，緊靠告訴人時，應會出手
  毆擊，惟被告並未為之，顯見被告並無傷害之犯意甚明，公訴人認本件成立刑法第
  二百七十七條第一項之傷害罪，顯有誤會，惟二者基本社會事實相符，起訴法條應
  予變更。
三按檢察官聲請簡易處刑之案件，法院於審理後，認定之犯罪事實顯與檢察官據以求
  處罪刑之事實不符者，應適用通常程序審判之，刑事訴訟法第四百五十二條、第四
  百五十一條之一第四項但書第二款定有明文。而對於簡易判決之上訴，準用刑事訴
  訟法第三編第一章及第二章之規定，管轄第二審之地方法院合議庭受理簡易判決上
  訴案件，應依通常程序審理。其認案件有刑事訴訟法第四百五十二條之情形者，應
  撤銷原判決，逕依通常程序為第一審判決，刑事訴訟法第四百五十五條之一第三項
  、法院辦理刑事訴訟簡易案件應行注意事項第十四項亦有明文，合先陳明。原審認
  被告成立刑法第二百七十七條第一項之傷害罪，尚有未洽，上訴人即被告上訴意旨
  ，否認故意傷害告訴人，而指摘原判決不當，為有理由，本院自應將原判決撤銷改
  判。爰審酌被告犯罪之動機、目的、手段、告訴人所受之傷勢，及其犯罪後之態度
  等一切情狀，量處如主文所示之刑，並諭知易科罰金之折算標準。
據上論斷，應依刑事訴訟法第四百五十五條之一第一項、第三項、第四百五十二條、
第三百六十九條第一項前段、第三百六十四條、第二百九十九條第一項前段、第三百
條，刑法第二百八十四條第一項前段、第四十一條第一項，罰金罰鍰提高標準條例第
一條前段、第二條，判決如主文。
本案經檢察官呂文忠到庭執行職務。
中      華      民      國     九十二     年      六      月     五     日
                                      臺灣士林地方法院刑事第一庭
                                        審判長法  官  林  清  吉
                                              法  官  劉  秉  鑫
                                              法  官  江  翠  萍
右正本證明與原本無異。
本件不得上訴。
                                              書記官  范  淑  芬
中      華      民      國     九十二     年      六      月     九     日


司法院資訊處製作；財團法人民間司法改革基金會備份。
